【裁判字號】    94,訴,934
【裁判日期】    950630
【裁判案由】    毒品危害防制條例
【裁判全文】
臺灣臺北地方法院刑事判決               94年度訴字第934號
公  訴  人  臺灣臺北地方法院檢察署檢察官
被      告  乙○○
上列被告因違反毒品危害防制條例案件，經檢察官聲請簡易判決
處刑（94年度毒偵字第1671號），本院受理後認不宜以簡易判決
處刑（94年度簡字第1465號），改依通常程序審理，及移送併案
審理（臺灣臺北地方法院檢察署94年度毒偵字第2961號、94年度
毒偵字第3308號及95年度毒偵字第1068號），嗣被告於本院準備
程序時為有罪之陳述，經本院合議庭裁定認為宜以簡式審判程序
審理，判決如下：
    主  文
乙○○連續施用第一級毒品，累犯，處有期徒刑拾月，扣案附表
壹編號一，附表貳編號一、三，附表參編號一及附表肆編號一所
示之第一級毒品海洛因，均沒收銷燬之；附表壹編號二，附表貳
編號二、四，附表參編號二、三、四，附表肆編號二、三、四、
五所示之物，均沒收。又連續施用第二級毒品，累犯，處有期徒
刑拾月，扣案附表壹編號三，附表貳編號五所示之第二級毒品甲
基安非他命，均沒收銷毀之；附表壹編號四，附表貳編號六、七
所示之物，均沒收。應執行有期徒刑壹年陸月，扣案附表壹編號
一，附表貳編號一、三，附表參編號一及附表肆編號一所示之第
一級毒品海洛因，附表壹編號三，附表貳編號五所示之第二級毒
品甲基安非他命均沒收銷燬之；附表壹編號二、四，附表貳編號
二、四、六、七，附表參編號二、三、四，附表肆編號二、三、
四、五所示之物，均沒收。
    事  實
一、乙○○於民國88年間因施用第二級毒品安非他命案件，經本
    院以88年度毒聲字第2532號裁定送觀察、勒戒，經觀察、勒
    戒後認無繼續施用毒品之傾向，由臺灣臺北地方法院檢察署
    於89年1月17日以88年度毒偵字第394號不起訴處分確定在案
    。又於89年1 月間因施用第二級毒品案件，經本院以89年度
    毒聲字第868 號裁定送觀察、勒戒後，認有繼續施用毒品傾
    向，本院89年度毒聲字第1631號裁定強制戒治，90年1 月19
    日停止戒治，90年6 月30日強制戒治期滿執行完畢，並經檢
    察官於89年6月19日以89年度毒偵緝字第206號聲請簡易判決
    處刑，本院89年度易字第第1448號判決判處有期徒刑六月確
    定，於90年10月2 日易科罰金執行完畢。仍不知悛悔，又基
    於施用第一級毒品海洛因之概括犯意，自94年3 月17日22時
    許起至95年4 月10日某時許止，約二、三星期一次之頻率，
    在臺北市○○區○○路7 段34號住處等地，以針筒注射之方
    式，連續施用第一級毒品海洛因多次；另基於施用第二級毒
    品甲基安非他命之概括犯意，自94年3 月17日22時許起至95
    年4 月10日某時許，約二、三星期一次之頻率，在臺北市○
    ○區○○路7 段34號住處等地，以自製甲基安非他命吸食器
    燃燒第二級毒品甲基安非他命結晶物吸嗅所生氣體之方式，
    連續施用第二級毒品甲基安非他命多次，嗣為警先後於附表
    所示時間查獲，並扣得如附表所示之物。
二、案經臺北市政府警察局文山第一分局報告臺灣臺北地方法院
    檢察署檢察官偵查後，聲請簡易判決處刑，本院受理後認不
    宜以簡易判決處刑，改依通常程序處理，及移送併案審理，
    嗣被告於本院準備程序為有罪之陳述，經合議庭裁定行簡式
    審判程序。
    理  由
一、上開連續施用第一級、第二級毒品等犯罪事實，業據被告乙
    ○○於偵查中、本院準備程序及審理時坦承不諱（見94年度
    核退字第1597號卷第7頁，94年度毒偵字第3308號卷第33、3
    4頁，95年度毒偵字第1068號卷第31頁，本院準備程序及審
    理筆錄），並有下列事證可稽：
  (一)被告於94年3 月18日15時許為警查獲後，經警採尿送驗，以
    氣相層析質譜儀法確認檢驗結果，呈甲基安非他命、嗎啡及
    可待因陽性反應，此有臺灣尖端先進生技醫藥股份有限公司
    94年3 月30日所出具之濫用藥物檢驗報告、臺北市政府警察
    局偵辦毒品案件尿液檢體委驗單附卷可稽（見94年度毒偵字
    第1671號卷第2、3頁）。又被告當日為警查獲時，扣得白色
    粉末1包及透明結晶1包，前者，經法務部調查局以化學呈色
    法、氣相層析質譜儀分析法鑑驗結果，檢出海洛因成分，淨
    重0.06公克，空包裝重0.19公克，此有該局94年10月14日調
    科壹字第020007427 號鑑定通知書在卷可考（見本院卷第40
    頁）；後者，經臺灣檢驗科技股份有限公司以氣相層析質譜
    儀法確認檢驗結果，呈甲基安非他命陽性反應，因鑑驗使用
    0.012公克，此有該公司95年2 月6日所出具之濫用藥物檢驗
    報告在卷可查（見本院卷第78頁），而上開甲基安非他命淨
    重0.5 公克，亦有及毒品初步檢驗鑑驗報告單附卷可稽（見
    94年度毒偵字第1671號卷第24頁）。此外，復有搜索扣押筆
    錄、扣押物品目錄表及前開扣案物品照片2 幀附卷可參（見
    94年度毒偵字第1671號卷第19至22、25頁）。
  (二)被告於94年9 月29日13時40分許為警查獲後，經警採尿送驗
    ，以氣相層析質譜儀法確認檢驗結果，呈安非他命類，嗎啡
    陽性反應，此有臺灣檢驗科技股份有限公司94年10月13日所
    出具之濫用藥物尿液檢體報告、臺北市政府警察局偵辦毒品
    案件尿液檢體委驗單附卷可稽（見本院卷第52、56頁）。又
    被告當日為警查獲時，扣得白色粉末1包及殘渣袋2個，前者
    ，經法務部調查局以化學呈色法、氣相層析質譜儀分析法鑑
    驗結果，檢出海洛因成分，淨重0.04 公克，空包裝重0.29
    公克，此有該局94年12月30日調科壹字第020007612 號鑑定
    通知書在卷可考（見本院卷第93頁）；後者，經臺灣檢驗科
    技股份有限公司以氣相層析質譜儀法確認檢驗結果，呈海洛
    因陽性反應，此有該公司95年4 月12日所出具之濫用藥物檢
    驗報告在卷可查（見本院卷第101 頁），而上開海洛因微量
    無法磅秤，亦有毒品初步檢驗鑑驗報告單附卷可稽（見94年
    度毒偵字第2961號卷第22頁）。且被告當日被查獲時另扣得
    殘渣袋1 個，經臺灣檢驗科技股份有限公司以氣相層析質譜
    儀法確認檢驗結果，呈甲基安非他命陽性反應，此有該公司
    95年4 月12日所出具之濫用藥物檢驗報告在卷可查（見本院
    卷第100頁 ），而上開甲基安非他命微量無法磅秤，亦有毒
    品初步檢驗鑑驗報告單附卷可稽（見94年度毒偵字第2961號
    卷第22頁）。此外，復有吸食器1 組扣案、以及搜索扣押筆
    錄、扣押物品目錄表與前開扣案物品照片3 幀附卷可參（見
    94年度毒偵字第296 1號卷第9至12、20頁）。
  (三)被告於94年10月21日17時10分許為警查獲後，經警採尿送驗
    ，以氣相層析質譜儀法確認檢驗結果，呈安非他命類、鴉片
    類陽性反應，此有臺灣檢驗科技股份有限公司94年11月11日
    所出具之濫用藥物尿液檢體報告、查獲毒品案件被移送者姓
    名及代碼對照表附卷可稽（見本院卷第67頁，94年度毒偵字
    第3308號卷第25頁）。又被告當日為警查獲時，扣得白色粉
    末1 包，經法務部調查局以化學呈色法、氣相層析質譜儀分
    析法鑑驗結果，檢出海洛因成分，淨重0.05公克，空包裝重
    0.23公克，此有該局95年2月7日調科壹字第020007693 號鑑
    定通知書在卷可考（見本院卷第91頁）。此外，復有注射針
    筒1支、塑膠鏟管2支扣案、搜索扣押筆錄及扣押物品目錄表
    附卷可參（見94年度毒偵字第3308號卷第19至22頁）。
  (四)被告於95年4 月11日19時許為警查獲後，經警採尿送驗，以
    氣相層析質譜儀法確認檢驗結果，呈安非他命類、鴉片類陽
    性反應，此有臺灣檢驗科技股份有限公司95年5月2日所出具
    之濫用藥物尿液檢體報告、臺北市政府警察局偵辦毒品案件
    尿液檢體委驗單附卷可稽（見本院卷第141、143頁）。又被
    告當日為警查獲時，扣得白色粉末1 包，經法務部調查局以
    化學呈色法、氣相層析質譜儀分析法鑑驗結果，檢出海洛因
    成分，淨重0.11公克，空包裝重0.17公克，此有該局95年5
    月25日調科壹字第020008024 號鑑定通知書在卷可考（見本
    院卷第150 頁）。此外，復有注射針筒2支、塑膠鏟子4支、
    空塑膠袋4 個扣案、以及搜索扣押筆錄、扣押物品目錄表及
    扣案毒品照片1 幀附卷可參（見95年度毒偵字第1608號卷第
    18至23、17頁）。
  (五)被告於88年間因施用第二級毒品安非他命案件，經本院以88
    年度毒聲字第2532號裁定送觀察、勒戒，經觀察、勒戒後認
    無繼續施用毒品之傾向，由臺灣臺北地方法院檢察署於89年
    1月17日以88年度毒偵字第394號不起訴處分確定在案。又於
    89年1 月間因施用第二級毒品案件，經本院以89年度毒聲字
    第868 號裁定送觀察、勒戒後，認有繼續施用毒品傾向，本
    院89年度毒聲字第1631號裁定強制戒治，90年1 月19日停止
    戒治，90年6 月30日強制戒治期滿執行完畢之情，有上開不
    起訴處分書、臺灣高等法院被告前案紀錄表附卷可憑。
  (六)綜上，足認被告任意性自白與事實相符，本件事證明確，被
    告強制戒治後五年內再犯本件施用第一、二級毒品犯行可以
    認定。
二、按海洛因、甲基安非他命分係第一級、第二級毒品，毒品危
    害防制條例第2條第2項第1款、第2款分別定有明文。查被告
    於前揭時地，非法施用第一級毒品海洛因，及施用第二級毒
    品甲基安非他命，核其所為，係犯毒品危害防制條例第10條
    第1項及第2項之施用第一級、第二級毒品罪，其因施用而持
    有第一級、第二級毒品之低度行為，應分別為施用第一級、
    第二級毒品之高度行為所吸收，不另論以持有第一級、第二
    級毒品罪。又被告先後多次施用第一級毒品海洛因及第二級
    毒品甲基安非他命之犯行，均時間緊接，所犯均係構成要件
    相同之罪名，顯均係基於概括犯意反覆為之，均為連續犯，
    均應依刑法第56條之規定，以一罪論，並加重其刑。起訴書
    雖僅論及94年3 月17日及18日被告施用第一級、第二級毒品
    之犯行，惟事實欄所載被告其餘部分之犯行（含臺灣臺北地
    方法院檢察署94年度毒偵字第2961號、94年度毒偵字第3308
    號及95年度毒偵字第1068號併辦部分），與前揭已起訴論罪
    部分，有連續犯之裁判上一罪關係，為起訴效力所及，本院
    自得併予審理，附此敘明。被告曾於89年1 月間因施用第二
    級毒品案件，經本院89年度易字第第1448號判決判處有期徒
    刑六月確定，於90年10月2 日易科罰金執行完畢，其受有期
    徒刑執行完畢後，五年內再犯本件有期徒刑以上之罪，為累
    犯，依刑法47條之規定，加重其刑，並依法遞加之。另被告
    所犯上開二罪間，犯意各別，行為互殊，應予分論併罰。爰
    審酌被告之犯罪動機、目的、手段、品行、智識程度，及前
    已有施用毒品之犯行，並經強制戒治期滿後，竟再度施用，
    顯見其意志力不堅，但所犯施用毒品行為係戕害自己身心健
    康，尚未危及他人，及其犯罪後尚能坦認犯行，態度尚稱良
    好等一切情狀，分別量處如主文所示之刑，並定其應執行之
    刑。至扣案附表壹編號一，附表貳編號一、三，附表參編號
    一及附表肆編號一所示之第一級毒品海洛因，附表壹編號三
    ，附表貳編號五所示之第二級毒品甲基安非他命，分係查獲
    之第一級、第二級毒品，應依毒品危害防制條例第18條第1
    項前段之規定，沒收銷燬之；扣案之附表壹編號二、四，附
    表貳編號二、四、六，附表參編號二，附表四編號二所示之
    放置上開毒品之空包裝，既係用於包裹毒品，防其裸露、潮
    濕，便於攜帶，可與毒品分離，係供本案犯罪所用之物，附
    表貳編號七之吸食器是供被告施用甲基安非他命之用，附表
    參編號三、附表肆編號三之注射針筒，是施用海洛因之用，
    附表參編號四、附表肆編號四之塑膠鏟管是淆取海洛因至針
    筒內使用，附表肆編號五空塑膠袋是供分裝施用之毒品，係
    供本案犯罪所用之物且均屬被告所有，已據被告陳明在卷，
    應依刑法第38條第1項第2款之規定，併予宣告沒收。
據上論斷，應依刑事訴訟法第452條、第273條之1 第1項、第299
條第1項前段，毒品危害防制條例第10條第1 項、第2項、第18條
第1項前段，刑法第11條、第56條、第47條、第51條第5款、第9
款、第10款、第38條第1項第2款，判決如主文。
本案經檢察官陳淑雲到庭執行職務。
中    華    民    國    95    年    6     月    30    日
                  刑事第五庭    法  官  賴秀蘭
以上正本證明與原本無異。
如不服本判決，應於判決送達後10日內，向本院提出上訴狀。
                                書記官  陳惠娟
中    華    民    國    95    年    7     月    7     日
附錄：本案論罪科刑法條全文
毒品危害防制條例第10條：
施用第1 級毒品者，處6 月以上5 年以下有期徒刑。
施用第2 級毒品者，處3 年以下有期徒刑。
附表壹：94年3月18日15時許在臺北市○○區○○路7段34號，為
        警持搜索票查獲（即甲○94年度毒偵字第1671號）
┌──┬───────────────┐
│編號│品名                          │
├──┼───────────────┤
│一  │海洛因（淨重0.06公克）        │
├──┼───────────────┤
│二  │盛裝上開海洛因之空包裝袋壹個（│
│    │重0.19公克）                  │
├──┼───────────────┤
│三  │甲基安非他命結晶（淨重0.5公克 │
│    │，驗餘淨重0.488公克）         │
├──┼───────────────┤
│四  │盛裝上開甲基安非他命之空包裝袋│
│    │壹個                          │
└──┴───────────────┘
附表貳：94年9月29日13時40分許在臺北市○○區○○路7段37號
        ，為警持搜索票查獲（即甲○94年度毒偵字2961號）
┌──┬───────────────┐
│編號│品名                          │
├──┼───────────────┤
│一  │海洛因（淨重0.04公克）        │
├──┼───────────────┤
│二  │盛裝上開海洛因之空包裝袋壹個（│
│    │重0.29公克）                  │
├──┼───────────────┤
│三  │2個殘渣袋內之海洛因（微量無法 │
│    │磅秤）                        │
├──┼───────────────┤
│四  │盛裝上開海洛因殘渣之空包裝袋貳│
│    │個                            │
├──┼───────────────┤
│五  │1個殘渣袋內之甲基安非他命（微 │
│    │量無法磅秤）                  │
├──┼───────────────┤
│六  │盛裝上開甲基安非他命殘渣之空包│
│    │裝袋壹個                      │
├──┼───────────────┤
│七  │吸食器壹組                    │
└──┴───────────────┘
附表參：94年10月21日17時10分許，在臺北市○○區○○路7 段
        34號，經警持搜索票而查獲（即甲○94年毒偵字第3308
        號）
┌──┬───────────────┐
│編號│品名                          │
├──┼───────────────┤
│一  │海洛因（淨重0.05公克）        │
├──┼───────────────┤
│二  │盛裝上開海洛因之空包裝袋壹個（│
│    │重0.23公克）                  │
├──┼───────────────┤
│三  │注射針筒壹支                  │
├──┼───────────────┤
│四  │塑膠鏟管貳支                  │
└──┴───────────────┘
附表肆：95年4月11日19時許，在臺北市○○區○○路7段34號，
        經警持搜索票而查獲（即甲○95年毒偵字第1068號）
┌──┬───────────────┐
│編號│品名                          │
├──┼───────────────┤
│一  │海洛因（淨重0.11公克）        │
├──┼───────────────┤
│二  │盛裝上開海洛因之空包裝袋壹個（│
│    │重0.17公克）                  │
├──┼───────────────┤
│三  │注射針筒貳支                  │
├──┼───────────────┤
│四  │塑膠鏟子肆支                  │
├──┼───────────────┤
│五  │空塑膠袋肆個                  │
└──┴───────────────┘


司法院資訊處製作；財團法人民間司法改革基金會備份。
